【裁判字號】    89,易緝,284
【裁判日期】    900816
【裁判案由】    違反麻醉藥品管理條例
【裁判全文】
臺灣臺北地方法院刑事判決                        八十九年度易緝字第二八四號
    公  訴  人  臺灣臺北地方法院檢察署檢察官
    被      告  甲○○
右列被告因違反麻醉藥品管理條例案件，經檢察官提起公訴（八十一年度偵字第一四
六三九、一七一二九號），本院判決如左：
    主  文
甲○○無罪。
    理  由
一、公訴意旨如附件起訴書影本所載。因認被告甲○○涉犯麻醉藥品管理條例第十三
    條之一第二項第四款之罪嫌。
二、按犯罪事實應依證據認定之，無證據不得推定其犯罪事實。又不能證明被告犯罪
    者，應諭知無罪之判決，刑事訴訟法第一百五十四條、第三百零一條第一項分別
    定有明文。又所謂認定犯罪事實之證據，係指足以認定被告確有犯罪行為之積極
    證據而言，該項證據自須適合於被告犯罪事實認定，始得採為斷罪資料；又苟未
    能發現相當證據，或證據不足以證明，自不能以推測或擬制之方法，以為裁判基
    礎；且在訴訟上用以證明事實之證據，須於通常一般之人均不致於有所懷疑，而
    得確信其為真實之程度者，始得據以為有罪之認定，倘其證明尚未達到此一程度
    ，而有合理之懷疑性存在，致使無從為有罪之確信時，即應為無罪之判決。最高
    法院二十九年上字第三一０五號、四十年台上字第八六號、七十六年台上字第四
    九八六號判例意旨參照。
三、公訴人認被告甲○○涉有前開犯嫌，無非係以共同被告乙○○於警訊中之證詞、
    現場查獲甲○○之印鑑證明書、扣案之吸食器及錫箔紙，資為論據。訊據被告甲
    ○○堅決否認有何施用安非他命犯行，辯稱：伊未曾至可愛旅社，亦無施用、持
    有安非他命等語。經查：按共同被告所為不利於己之供述，固得採為其他共同被
    告犯罪之證據，惟此項不利之供述，依刑事訴訟法（修正前）第二百七十條第二
    項之規定，仍應調查其他必要之證據，以察其是否與事實相符，自難專憑此項供
    述，為其他共同被告犯罪事實之認定（最高法院三十一年上字第二四二三號判例
    參照）。本件證人即共同被告乙○○就被告甲○○施用安非他命及持有毒品、吸
    食工具之事，先於警訊中證稱「（警方在二○五室內查獲之安非他命及吸食器具
    何人所有？）甲○○。今天早上十時許我親眼看見他從褲袋拿出放在櫃臺上，亦
    曾看見他在吸食安非他命毒品。」；嗣於本院審理中又翻異改稱：「扣案之安非
    他命是甲○○的，吸食工具不知何人的」云云（分見八十一年度偵字第一四六三
    九號偵查卷第九頁反面及本院八十二年度易緝字第一三四號卷第一百十三頁正面
    ），非特前後所證出入不一，已足生疑；並與證人另一同案被告許俊義於偵查中
    證陳：「（案發當時甲○○有無在現場？）沒看到他。（扣案安非他命是否甲○
    ○的？）不知道」等情（見上開偵查卷第七十五頁）相互齟齬，顯難憑信。況證
    人乙○○屢經本院及囑託台灣台中地方法院傳拘無著，且遍觀全卷，亦乏被告施
    用安非他命之相關事證足供本院調查憑參，自難單以共同被告乙○○已有瑕疵可
    指之指證，在欠缺旁證補強下遽為被告不利之事實認定。此外，復查無其他積極
    證據足證被告有公訴人所指施用及持有安非他命犯行，不能證明犯罪，應為被告
    無罪判決之諭知，以昭公允。據上論斷，應依刑事訴訟法第三百零一條第一項前
    段，判決如主文。
中      華      民      國      九十      年      八      月    十六    日
                                      臺灣臺北地方法院刑事第四庭
                                          法  官  吳定亞
右正本證明與原本無異
如不服本判決應於送達後十日內向本院提出上訴狀
                                          書記官  蘇靜紅
中      華      民      國      九十      年      八      月    十六    日


司法院資訊處製作；財團法人民間司法改革基金會備份。
